【裁判字號】    89,易,419
【裁判日期】    890525
【裁判案由】    台灣地區與大陸地區人民關係條例
【裁判全文】
台灣新竹地方法院刑事判決                          八十九年度易字第四一九號
    公  訴  人  台灣新竹地方法院檢察署檢察官
    被      告  甲○○
右列被告因違反台灣地區與大陸地區人民關係條例案件，經檢察官提起公訴（八十九
年度偵字第八九九號），本院判決如左：
    主  文
甲○○違反不得僱用大陸地區人民在台灣地區從事未經許可之工作之規定，科罰金新
台幣捌萬元，如易服勞役，以佰元（即新台幣玖佰元）折算壹日。
    事  實
一、甲○○未經許可，於民國八十九年二月一日晚間十九時起，在新竹縣竹北市○○
    ○路二○七七號肉品市場內，以每日工資新台幣（下同）六百元之代價雇用大陸
    地區人民林晨，從事清理工作，嗣於八十九年二月二日上午五時許，為警於肉品
    市場內查獲，因而偵知上情。
二、案經新竹縣警察局竹北分局移送台灣新竹地方法院檢察署檢察官偵查起訴。
    理  由
一、訊據被告甲○○固不否認有於前揭時間、地點，以前開方式雇用林晨從事清理工
    作之事實，惟否認有何違反台灣地區與大陸地區人民關係條例之行為，辯稱：並
    未見林晨之身分證，不知到林晨是大陸人民等語。經查：前揭雇用之事實，業據
    被告於警訊時、偵查中以及本院審理時供述明確，經核與大陸人民林晨於警訊時
    、偵查中所述之情形相符，堪信為真；次查，被告辯稱雇用林晨之時，並未索取
    林晨之身分證件，已屬於常情相違背，且再斟酌被告雇用林晨之工作時間，係自
    晚間十九時起至翌日上午五時許（被查獲時）止，為夜間工作且工作時間至查獲
    時已歷時十個小時，竟猶能以六百元之低價雇用林晨，顯然與一般雇用之情況有
    違，以及林晨之台語口音，與本省人之口音不同，業據檢察官勘驗明確（偵卷第
    三十頁參見）等等情形，足認被告所辯前詞，應非可採，是本件事證已臻明確，
    被告犯行堪予認定。
二、核被告所為，係違反台灣地區與大陸地區人民關係條例第十五條第四款之規定，
    應依同法第八十三條第一項斷，爰審酌被告之素行、犯罪所得之利益、所造成之
    損害及否認犯行等一切情狀，量處如主文所示之刑，以及諭知易服勞役之折算標
    準。
三、據上論斷，應依刑事訴訟法第二百九十九條第一項前段，台灣地區與大陸地區人
    民關係條例第八十三條第一項，刑法第十一條前段、第四十二條第二項，罰金罰
    鍰提高標準條例第二條，現行法規所定貨幣單位折算新台幣條例第二條，判決如
    主文。
本案經檢察官羅雪梅到庭執行職務。
中      華      民      國    八十九    年      五      月    二十五    日
                                台灣新竹地方法院刑事第二庭
                                    法      官    蘇    嘉    豐
右正本證明與原本無異。
如不服本判決，應於判決送達後十日內向本院提出上訴狀( 應附繕本 )，上訴於
臺灣高等法院。
                                    書  記  官    郭    廷    耀
中      華      民      國    八十九    年      五      月    二十五    日
附錄論罪法條
台灣地區與大陸地區人民關係條例第十五條：
左列行為不得為之：
  一、使大陸地區人民非法進入臺灣地區。
  二、招攬臺灣地區人民未經許可使之進入大陸地區。
  三、使大陸地區人民在臺灣地區從事未經許可或與許可目的不符之活動。
  四、僱用或留用大陸地區人民在臺灣地區從事未經許可或與許可範圍不符之工作。
  五、居間介紹他人為前款之行為。
台灣地區與大陸地區人民關係條例第八十三條：
違反第十五條第四款或第五款規定定，處二年以下有期徒刑、拘役或科或併科新臺幣
三十萬元以罰金。
意圖營利而違反第十五條第五款規定者，處三年以下有期徒刑、拘役或科或併科新臺
幣六十萬元以下罰金。
以犯前項之罪為常業者，處五年以下有期徒刑，得併科新臺幣六十萬元以罰金。
法人之代表人、法人或自然人之代理人、受僱人或其他從業人員，因執行業務犯前三
項之罪者，除處罰行為人外，對該法人或自然人並科以前三項所定之罰金。但法人之
代表人或自然人對於違反之發生，已盡力為防止行為者，不在此限。


司法院資訊處製作；財團法人民間司法改革基金會備份。
